臺灣臺中地方法院臺中簡易庭小額民事判決    
111年度中小字第1268號
原      告  臺灣土地銀行股份有限公司

法定代理人  何英明  
訴訟代理人  楊宗翰  
被      告  鄧富蓁  

上列當事人間請求返還借款事件，經本院於民國111年5月12日言
詞辯論終結，判決如下：
    主      文
被告應給付原告新臺幣壹拾萬元，及自民國一百一十年二月八日
起至清償日止，按年息百分之一點八四五計算之利息，並自民國
一百一十年三月九日起至清償日止，逾期在六個月以內者，按上
開利率百分之十，逾期超過六個月以上部分，按上開利率百分之
二十計算之違約金。
訴訟費用新臺幣壹仟元由被告負擔。
本判決得假執行。
    爭執事項及理由要領
一、原告主張：被告於民國109年5月8日向原告借款新台幣（下
    同）10萬元，約定借款期間自109年5月8日起至112年5月8日
    止，並約定自撥款日起，前6個月按月計息，第7個月起再依
    年金法，按月平均攤還本息，利息由勞動部依嚴重特殊傳染
    性肺炎影響勞工紓困貸款相關規定補貼1年之利息，被告應
    自撥款日第7個月起至第12個月依約攤還本金，第13個月至
    第36個月攤還本金及利息，如逾期未繳，得依法催收及追償
    ，如第7個月起，積欠本金達3個月者，勞動部即停止補貼利
    息，得依借據契約第14條第1項約定，被告除喪失期限利益
    ，其借款視為全部到期外，尚應依借據第6條約定，給付遲
    延利息及違約金；被告未於撥款日後第7個月即109年12
    月8日繳付應攤還之本金，迄今已積欠本金3個月，屢經催討
    無效，依約視為全部到期，應即償還全部借款及自110年2月
    8日起算之利息及110年3月9日起算之違約金等情，並提出借
    據及客戶往來明細等為證，核屬相符；被告已於相當時期受
    合法之通知，而於言詞辯論期日不到場，亦未提出任何準備
    書狀爭執，依民事訴訟法第436條之23、第436條第2項、第
    280條第3項準用第1項之規定，視同自認，堪信原告主張之
    事實為真正。從而，原告依據消費借貸契約法律關係請求被
    告給付如主文所示金額、利息及違約金，為有理由，應予准
    許。
二、本件依民事訴訟法第436 條之20規定，應依職權宣告假執行
    ，並確定其訴訟費用額為1,000元（即裁判費1,000元），由
    被告負擔。
中　　華　　民　　國　　111 　年　　5 　　月　　26　　日
                      臺灣臺中地方法院臺中簡易庭
                                  法　官　吳蕙玟
以上正本係照原本作成。
如不服本判決，應於送達後20日內，以判決違背法令為理由，向
本院提出上訴狀並表明上訴理由（上訴理由應表明一、原判決所
違背之法令及其具體內容；二、依訴訟資料可認為原判決有違背
法令之具體事實），如於本判決宣示後送達前提起上訴者，應於
判決送達後20日內補提上訴理由書（須附繕本）。如委任律師提
起上訴者，應一併繳納上訴審裁判費。
中　　華　　民　　國　　111 　年　　5 　　月　　26　　日
                                  書記官　楊思賢